臺灣高等法院民事裁定
108年度勞上字第51號
上  訴  人  蘇義閎（原名蘇建彰）


上訴人因與被上訴人南亞塑膠工業股份有限公司間確認僱傭關係
存在等事件，對於中華民國110年1月19日本院108年度勞上字第
51號第二審判決提起上訴，本院裁定如下：
    主  文
上訴人應於收受本裁定正本五日內，委任律師或具律師資格之關
係人為訴訟代理人，並補繳第三審裁判費新臺幣貳萬壹仟零肆拾
貳元，逾期不補正，以裁定駁回上訴。
    理  由
一、按「對於第二審判決上訴，上訴人應委任律師為訴訟代理人
    。但上訴人或其法定代理人具有律師資格者，不在此限。上
    訴人之配偶、三親等內之血親、二親等內之姻親，或上訴人
    為法人、中央或地方機關時，其所屬專任人員具有律師資格
    並經法院認為適當者，亦得為第三審訴訟代理人。第一項但
    書及第二項情形，應於提起上訴或委任時釋明之。上訴人未
    依第一項、第二項規定委任訴訟代理人，或雖依第二項委任
    ，法院認為不適當者，第二審法院應定期先命補正。逾期未
    補正亦未依第四百六十六條之二為聲請者，第二審法院應以
    上訴不合法裁定駁回之」，民事訴訟法第466條之1定有明文
    。次按「向第二審或第三審法院上訴，依第77條之13及第77
    條之14規定，加徵裁判費十分之五」，民事訴訟法第77條之
    16第1項前段亦有明文。
二、查兩造間確認僱傭關係存在等事件，上訴人不服本院第二審
    判決，提起上訴，其上訴聲明第㈠項係請求確認兩造間僱傭
    關係存在，而上訴聲明第㈡、㈢、㈣項請求給付工資及第㈤項請
    求按月提繳勞工退休金部分，與上訴聲明第㈠項雖為不同訴
    訟標的，惟自經濟上利益觀之，其訴訟目的一致，且價額均
    未逾第㈠項聲明之價額，爰依民事訴訟法第77條之2第1項但
    書規定，以上訴聲明第㈠項確認兩造間僱傭關係存在之價額
    為其訴訟標的價額。次查，上訴人為民國00年00月00日生，
    而請求確認兩造間僱傭關係自106年3月24日以後繼續存在，
    則算至勞動基準法所定強制退休之133年12月10日止，期間
    逾5年，依勞動事件法第11條規定應以5年計算，並按其主張
    之每月薪資新臺幣(下同)6萬9,091元計算，其訴訟標的價額
    為414萬5,460元(計算式：69,091×5×12＝4,145,460)，應徵
    第三審裁判費6萬3,127元，惟按勞動事件法第12條規定，得
    暫免徵收裁判費三分之二，故應先行徵收裁判費2萬1,042元
    (元以下四拾五入)，尚未據上訴人繳納，亦未依民事訴訟法
    第466條之1規定，委任律師或具律師資格之關係人為訴訟代
    理人。茲依民事訴訟法第481條、第442條第2項前段及第466
    條之1第1項之規定，限上訴人於收受本裁定正本送達翌日起
    5日內補正訴訟代理人，並如數逕向本院補繳第三審裁判費
    ，逾期未補正，即依民事訴訟法第481條準用第442條第2項
    前段之規定，認為其上訴不合法，以裁定駁回之。
三 、爰裁定如主文。
中　　華　　民　　國　　110 　年　　3 　　月　　5 　　日
                  勞動法庭
                      審判長法  官  李慈惠
                            法  官  謝永昌
                            法  官  陳婷玉
正本係照原本作成。 
命補繳裁判費及補正委任狀部分均不得抗告。
就核定訴訟標的價額部分，如不服裁定得於收受送達後10日內向
本院提出抗告狀，並繳納抗告費新臺幣壹千元。 
中　　華　　民　　國　　110 　年　　3 　　月　　8 　　日
　　　　　　　　　　　　　
　　　　　　　　　　　　　  書記官  黃麗玲